臺灣臺南地方法院刑事判決
110年度訴字第212號
公  訴  人  臺灣臺南地方檢察署檢察官
被      告  許慧廸



選任辯護人  錢冠頤律師
被      告  許雯倩





選任辯護人  蔡青芬律師(法扶律師)
上列被告因違反毒品危害防制條例案件，經檢察官提起公訴（10
9年度偵字第21356號、109年度偵字第14217號、109年度偵字第1
6227號），本院判決如下：
    主  文
許慧廸犯如附表「罪刑及沒收」欄所示之罪，共肆罪，均累犯，
各處如附表「罪刑及沒收」欄所示之刑及沒收。應執行有期徒刑
捌年陸月，沒收部分併執行之。
許雯倩幫助犯販賣第二級毒品罪，處有期徒刑壹年拾月。
    事  實
一、許慧廸前因違反槍砲彈藥刀械管制條例，經本院以102年度
    訴字第657號判決判處有期徒刑3年10月，併科罰金新臺幣5
    萬元確定；又因違反毒品危害防制條例案件，經本院以102
    年度簡字第1979號判決判處有期徒刑5月確定；上開二罪，
    經本院以103年度聲字第94號裁定定其應執行刑為有期徒刑4
    年確定，並入監服刑，於105年11月18日縮短刑期假釋出監
    ，至106年10月30日假釋期滿，假釋未經撤銷而視為執行完
    畢。
二、許慧廸於前開有期徒刑執行完畢後五年內，明知甲基安非他
    命依成癮性、濫用性及對社會危害性之程度，業經列為毒品
    危害防制條例第2條第2項第2款所定之第二級毒品，依法不
    得持有、販賣，竟仍基於販賣第二級毒品甲基安非他命牟利
    之犯意，利用未扣案之行動電話下載通訊軟體LINE，先後於
    附表所示之時、地，以如附表所示之方式、價格及數量，販
    賣第二級毒品甲基安非他命4次（各次販賣之時間、地點、
    價格、數量、方式及所得，均詳如附表所示）。許雯倩明知
    許慧廸販賣第二級毒品予吳秉益，仍基於幫助許慧廸販賣第
    二級毒品甲基安非他命之犯意，於附表編號4所載之時間，
    引領吳秉益進入住處內，以利許慧廸與吳秉益完成第二級毒
    品甲基安非他命交易。
三、案經臺南市政府警察局新化分局移送臺灣台南地方檢察署檢
    察官偵查起訴。
    理  由
壹、關於證據能力之認定：
一、證人吳秉益及共同被告許雯倩於司法警察詢問時所為之陳述
    ，各係屬被告許慧廸、被告許雯倩以外之人於審判外之言詞
    陳述，而為傳聞證據，既經被告方面明示不同意採為證據，
    依刑事訴訟法第159條第1項之規定，應認為不具證據能力。
二、以下所引用具傳聞證據性質之供述證據，因檢察官、被告及
    其指定辯護人於本案言詞辯論終結前，均未爭執其證據能力
    ，本院審酌前開證據之作成或取得之狀況，並無非法或不當
    取證之情事，且亦無顯不可信之情況，依刑事訴訟法第159
    條之5規定，均具有證據能力。
三、其餘所引用卷內非供述證據性質之證據資料，均無違反法定
    程序取得之情形，依刑事訴訟法第158條之4規定之反面解釋
    ，亦應有證據能力，合先敘明。
貳、認定犯罪事實之證據及理由：
一、被告就被訴事實之辯解：
㈠、訊據被告許慧廸固不否認於附表所載時、地及方式，與吳秉
    益聯繫後，向吳秉益取得款項並交付第二級毒品甲基安非他
    命之事實，惟矢口否認有何販賣第二級毒品之犯行，辯稱，
    因吳秉益不識毒品賣家，自己是與吳秉益合資購買第二級毒
    品，並未賺取利益，編號4是無償請吳秉益施用第二級毒品
    甲基安非他命，並未向吳秉益收款云云。
㈡、訊據被告許雯倩固不否認於附表編號4所載時、地，引領吳秉
    益到住處之事實，惟矢口否認有何與被告許慧廸共同販賣第
    二級毒品甲基安非他命之事實，辯稱，是我先生許慧廸要我
    下去接吳秉益，吳秉益進來家裡後就和許慧廸在客廳，我就
    進房裡照顧孩子，並未和許慧廸共同販賣第二級毒品甲基安
    非他命云云。  　　
二、辯護人為被告辯護意旨略以：
㈠、為被告許慧廸辯護意旨略以：
    查被告許慧廸涉嫌起訴書附表編號1至3販賣第二級毒品甲基
    安非他命部分，實係受買方吳秉益所託而向賣方「潘明宏」
    ，無償代購並合資購買第二級毒品甲基安非他命，被告許慧
    廸客觀上從未基於出賣人之地位從中賺取價差、量差等利得
    ，主觀上亦無營利之意圖。至被告許慧廸涉嫌起訴書附表編
    號4販賣第二級毒品甲基安非他命部分，則係被告許慧廸無
    償轉讓予吳秉益，被告許慧迪客觀上並無收受4,000元，從
    未基於出賣人之地位從中賺取價差、量差等利得，主觀上亦
    無營利之意圖。
㈡、為被告許雯倩辯護意旨略以：
　　本件證人吳秉益於警詢及檢察官偵訊時，固供述於109年6月
    29日向許慧廸購買安非他命，並於當日凌晨3點在許慧廸的
    家（台南市○○區○○○街00巷0號G棟13樓）門口向被告許雯倩
    拿取安非他命一錢，交付4,000元予被告許雯倩，惟查：被
    告許雯倩否認109年6月29日有交付安非他命予吳秉益，亦否
    認有向吳秉益收取4,000元，吳秉益所證述之內容亦有瑕疵
    ，顯不可採。
三、不爭執事實：
　　查被告許慧廸以行動電話下載通訊軟體LINE，以附表編號1
    至4所載之時、地，以附表所載之方式先與吳秉益聯繫後，
    收受款項並交付第二級毒品甲基安非他命之事實，業據被告
    許慧廸自承在卷（見警卷第3至10頁；偵卷1第589至593頁；
    本院卷99至110頁），被告許雯倩經被告許慧廸指示，於附
    表編號4所載時間，帶吳秉益至住處，由吳秉益與被告許慧
    廸接洽之事實，亦據被告許雯倩自承在卷（警卷第11至13頁
    、第15至25頁；偵卷1第585至587頁；本院卷第99至110頁）
    ，核與證人吳秉益此部分之偵查中及本院審理時具結證述情
    節相符（偵卷一第537至542頁；本院卷第201至221頁）；此
    外，並有被告許慧廸與證人吳秉益之通訊軟體LINE對話紀錄
    翻拍照片15張（警卷第61至67、71至77頁）、109年6月29日
    監視器畫面翻拍照片7張（即吳秉益於6月29日03時03分許抵
    達許慧廸社區大廳。2.許雯倩於同日03時05分搭電梯下樓。
    3.許雯倩抵達一樓，自電梯步出，並至大廳帶吳秉益上樓。
    4.許雯倩帶吳秉益搭乘電梯，並帶吳秉益返回住處。5.3時4
    6分許慧廸送吳秉益離開；警卷第99至105頁），吳秉益於5
    月22日及5月27日以中國信託銀行帳號000000000000帳戶，
    匯款新台幣3000元及4000元至被告許慧廸使用之帳戶，有中
    國信託銀行存款交易明細1份（警卷第111頁）在卷可資佐證
    ，此部分事實要可認定。
四、爭執事項（被告許慧廸有無附表所載之各次販賣第二級毒品
    暨被告許雯倩有無幫助販賣第二級毒品之事實）
㈠、證人吳秉益偵查中具結證稱：
⒈、「（提示109年5月22日LINE對話紀錄）這是否是你與慧廸的L
    INE對話？）是」、「（對話中「先給你一半」是何意？）
    我每次拿都是拿一錢的安非他命，一半是半錢，慧廸傳「先
    給你一半」是指先給我半錢，後來他又傳「兩種各一半」是
    指他可能有二種不一樣的安非他命」、「（5月22日對話結
    束後，你們有無交易安非他命？）有。慧廸送來我家，時間
    是在5月22日凌晨3點30分在永康區大橋一街247巷101號我住
    處旁邊的巷子，當時是交易安非他命，他給我一錢，裝成二
    包，所以我才會問「兩個依樣多還是有分」，慧廸回答我二
    個都一樣，當時交易金額是4000元，我用匯款，我先拿到安
    非他命，之後再匯款。」、「（你當時是匯多少？）匯3000
    元」、「（（提示吳秉益存款交易明細）你匯款時間是否是
    在109年5月22日16：48，有一筆3000元？）是」、「（欠的
    1000元，你有無還給慧廸？）有，是在5月26日我傳「還你1
    000」」等語。
⒉、「（提示109年5月26日LINE對話紀錄）5月26日有無毒品交易
    ？）有，當天我還慧廸1000元，我說「你再借我一個」是指
    我要向慧廸買一錢的安非他命，但是錢先欠著，當天我們是
    在5月26日下午2點在健康三街慧廸家一樓見面，他當時給我
    一錢的安非他命，裝成一包，交易的金額是4000元，後來我
    是在5月27日下午6點我有傳「匯了」，當時我匯4000元」、
    「（提示吳秉益存款交易明細）你匯款時間是否是在109年5
    月27日18：04？）是，當時我是匯4000元」；
⒊、「（提示109年6月20日LINE對話紀錄）你傳「很想玩一下」
    是何意？）就是我很久沒有吸食安非他命，想要吸食安非他
    命」、「（慧廸傳「飲料要買全糖還是半糖」是何意？）意
    思是問我要一錢或是半錢的安非他命，我回答「全堂好了」
    ，意思是我要一錢的安非他命」、「（你如何知道慧廸不是
    在問你飲料？）他從來不會問我要不要喝飲料」、「  6月2
    0日凌晨3：44，慧廸送過來我大橋的住處，我們見面的地點
    是我家旁邊的巷子，他當時給我一錢的安非他命，裝成一包
    ，交易金額是4000元，我是現金給他」等語；
⒋、「（提示109年6月29日LINE對話紀錄）你傳「方便找你嗎」
    是何意？）我要問慧廸那邊有無安非他命。後來我們有毒品
    交易，時間是在6月29日凌晨3點在慧廸的家，健康三街，交
    易安非他命一錢、裝成一包」、「（提示6月29日監視器畫
    面）這是否是當時的情形？）是。是慧廸的老婆到一樓帶我
    搭電梯上去，後來慧廸幫我感應電梯讓我下樓」等語，並於
    本院審理時證稱「當天（即編號4）許慧廸把毒品交給我」
    、「那天我給他5000元，包括我欠他的」等語（本院卷第20
    7頁）。
㈡、參諸證人吳秉益上開證述內容可知，其不僅說明二人對話訊
    息中的「一個」、「很想玩一下」、「半糖還是全糖」均是
    指第二級毒品甲基安非他命之暗語，並就各次交易毒品之時
    間、地點及方式（付款方式，或以現金或以匯款，並在訊息
    對話中說明前次未付足款項已清償；交易地點，或是在自家
    住處旁巷子或在被告二人住處，其中一次是由被告許雯倩引
    領）等細節證述綦詳；再參諸被告許雯倩亦自陳「吳秉益跟
    我先生許慧廸毒品交易」（警卷第19頁）、「吳秉益來都是
    找許慧廸拿毒品」（偵卷一第586頁），足見其主觀亦知悉
    吳秉益當日前來是與被告許慧廸毒品交易，仍引領吳秉益至
    住處。從而，被告許慧廸販賣第二級毒品四次及被告許雯倩
    幫助販賣之事實，要可認定。
五、公訴意旨固以證人吳秉益偵查中證述內容為憑，認定被告許
    雯倩與被告許慧廸就附表編號4為共同販賣第二級毒品之事
    實，惟應予更正：
㈠、查證人吳秉益於偵查中具結證稱，「（錢你是交給何人？）
    慧廸的老婆，我只知道她叫「今天」」、「（毒品是何人交
    給你？）一樣是慧廸的老婆交給我的」、「（當天你有無與
    慧廸見到面？）有，我有看到慧廸在門裡面，我與慧廸的老
    婆交易地點是在慧廸家門口，是在13樓，原本他們開門要讓
    我進去，但是我說我馬上要走」、「（（提示6月29日監視
    器畫面）這是否是當時的情形？）是。是慧廸的老婆到一樓
    帶我搭電梯上去，後來慧廸幫我感應電梯讓我下樓」、「（
    6月29日那一天，你在慧廸的住處停留多久？）頂多十分鐘
    」、「（你與慧廸的老婆是一手交錢一手交貨？）是」等語
    （偵卷一第540頁），證述6月29日當日毒品交易，是將款項
    交予被告許雯倩，並自被告許雯倩收到毒品等情；
㈡、惟證人吳秉益於本院審理時改稱，因為他們（指被告許慧廸
    與許雯倩）住處不能直接上去，當天是許雯倩帶我到樓上，
    只是打招呼，隨後就去屋內照顧小孩了，未再和許雯倩交談
    ，毒品交易是和許慧廸一手交錢一手交貨，警詢及檢察官偵
    查中稱和許雯倩交易毒品（即許雯倩交付毒品並收款項）之
    證述內容並不實在，因為擔心被列為許慧廸製造毒品之共犯
    ，才會做不實陳述等語（本院卷212至214頁）。
㈢、經本院查：
⒈、揆諸前開109年6月29日被告住處大樓監視器畫面翻拍照片7張
    （內容為1.吳秉益109年6月29日03時03分許抵達許慧廸社區
    大廳。2.許雯倩於109年6月29日03時05分搭電梯下樓。3.許
    雯倩抵達一樓，自電梯步出，並至大廳帶吳秉益上樓。4.許
    雯倩帶吳秉益搭乘電梯，並帶吳秉益返回住處交易。5.109
    年6月29日3時46分許慧廸送吳秉益離開）可知，證人吳秉益
    自被告許雯倩引其至住處到離開，共計約41分鐘之久，停留
    並非短暫，從而證人吳秉益於檢察官偵查中證稱僅「（6月2
    9日那一天，你在慧廸的住處停留多久？）頂多十分鐘。」
    、「我有看到慧廸在門裡面，我與慧廸的老婆交易地點是在
    慧廸家門口，是在13樓，原本他們開門要讓我進去，但是我
    說我馬上要走」、「電梯到了13樓，慧廸的老婆開門進去，
    她以為我也會進去，我跟她說我不進去，慧廸的老婆才拿安
    非他命出來交給我」等語，顯與事實不符。
⒉、再者，參諸證人與被告許慧廸相熟，而毒品交易需有一定之
    程度之信任，證人吳秉益亦自承除許慧廸外，並無其他管道
    可購得毒品，此從證人吳秉益每次購毒均與被告許慧廸聯繫
    交易毒品事項可知，而被告許慧廸亦於本院審理時供稱，當
    日伊與吳秉益毒品交易，被告許雯倩只是下去帶吳秉益上來
    ，並未參與等語，核與證人吳秉益上開證述情節相符；復查
    被告許慧廸因製造第二級毒品，經本院110年度訴字第374判
    處有期徒刑3年8月一節，有本院判決書可佐（本院卷第179
    至194頁），審酌證人吳秉益偵查中即自陳知悉被告許慧廸
    長期從事製造第二級毒品甲基安非他命，核與前開被告許慧
    廸製造毒品之判決內容相符，證人吳秉益既已知悉被告許慧
    廸製造毒品犯行已為檢警偵查中，然因擔心自己停留該處過
    久恐經偵查人員懷疑而列為製造第二級毒品共犯，故自警詢
    及偵查中即故意虛偽證述自己停留時間不到十分鐘、毒品交
    易對象為被告許雯倩，希望以此免除偵辦一節，業於本院審
    理時說明綦詳，並參諸被告許慧廸亦不否認當天確有交付毒
    品予證人吳秉益一節，因認證人吳秉益於本院審理時此部分
    事實之供述，較可採信，從而，此部分毒品交易對象（交付
    毒品並收受款項之人）應係被告許慧廸，而非被告許雯倩，
    被告許雯倩所為者，應屬販賣第二級毒品重要構成要件以外
    之行為，併此敘明。
六、被告及辯護意旨尚難採為有利被告之理由：
㈠、按所謂合資、代購、調貨行為是否構成販賣，自應視被告在
    買賣毒品過程中之交易行為特徵而定，即其究係立於賣方之
    立場，向上游取得貨源後以己力為出售之交易，抑或立於買
    方立場，代為聯繫購買加以判斷。若被告接受買主提出購買
     毒品之要約，並直接收取價金、交付毒品予買主，自己完
    遂 買賣的交易行為，阻斷毒品施用者與毒品提供者的聯繫
    管道 ，縱其所交付之毒品，係其另向上游毒販所取得，然
    其調貨 行為仍具有以擴張毒品交易而維繫其自己直接為毒
    品交易管 道之特徵，自仍屬於毒品危害防制條例所規定之
    販賣行為， 因上游毒販與買主間並無直接關聯，無從認係
    立於買方立場 ，為買主代為聯繫購買毒品，該毒品交易行
    為，自僅屬被告 自己一人之單獨販賣行為。而利得非必以
    金錢為限，獲得物 品、減省費用亦屬之（最高法院107年度
    台上字第417號判決意旨參照）。
㈡、證人吳秉益固於本院審理時，改稱「知道許慧廸是跟人家拿
    」、「我就是把錢拿給他，他再去拿，所以不一定馬上就拿
    得到」、「他還要跟他的上游去拿」，供稱是與被告許慧廸
    合資購毒云云。惟查，證人吳秉益於偵查中從未敘及毒品是
    與被告許慧廸合資購買，而其對被告許慧廸有無出資、出資
    比例、向藥頭購入多少，均供稱不知道等語（本院卷第217
    頁），且供稱各次購買剛好被告許慧廸手上就有等語（本院
    卷第217頁）。
㈢、依證人吳秉益於本院所述情節，證人吳秉益均有支付款項，
    然既無從得知被告之毒品來源及被告實際購入毒品之價格，
    且證人吳秉益都是跟被告聯繫交易甲基安非他命事宜，購毒
    價金亦是匯入被告之金融帳戶或直接交予被告許慧廸，堪認
    被告許慧廸並非單純為證人吳秉益向藥頭聯繫交易甲基安非
    他命事宜，而係基於賣方地位，參與毒品買賣、收取價金及
    交付毒品，被告直接收取價金暨安排交付毒品事宜，阻斷毒
    品施用者與被告的毒品提供者間之聯繫管道，被告從頭到尾
    均居於毒品交易之主導者地位，其對於本案販賣第二級毒品
    甲基安非他命予證人吳秉益之時間、地點及交易價額為何等
    節，均具有自主決定權，並非充當證人吳秉益與其所稱毒品
    上游間之手足而單純機械性將證人吳秉益購毒之資訊轉知毒
    品上游，此與便利他人施用毒品而居間代購之幫助施用情形
    實有不同，應認被告於本案所為，確屬於毒品危害防制條例
    所規定之販賣行為無訛。被告許慧廸所辯及辯護意旨謂：被
    告許慧廸係與證人吳秉益合資購買毒品，被告僅是幫助施用
    毒品或轉讓第二級毒品云云，顯不足採。
七、再按販賣毒品之所謂販賣行為，係行為人基於營利之目的，
     而販入或賣出毒品而言。販賣毒品者，其主觀上須有營利
    之 意圖，且客觀上有販賣之行為，即足構成，至於實際上
    是否 已經獲利，則非所問。又販賣毒品本無一定價格，各
    次買賣 之價格，當亦各有差異，隨供需雙方之資力、關係
    之深淺、 需求之數量、貨源之充裕與否、販賣者對於資金
    之需求如何 即殷切與否，以及政府查緝之態度，進而為各
    種不同之風險 評估，而為機動性之調整，是其價格標準，
    自非一成不變， 且販賣者從各種「價差」或「量差」或係
    「純度」謀取利潤 方式，或有差異，然其所圖利益之非法
    販賣行為目的，則屬 相同，並無二致。查被告許慧廸與購
    毒者即證人吳秉益間，並非至親，前開毒品交易均屬有償行
    為，且價格非低，倘非有利可圖，自無平白甘冒觸犯重罪之
    風險而特意無償交付毒品之理，足認被告許慧廸為本案販賣
    毒品時，主觀上具有營利意圖甚明，辯護意旨謂被告沒有營
    利意圖云云，尚非可採。
八、綜上所述，應認本案事證明確，被告之犯行，均要可認定，
    應依法論科。　　
參、論罪科刑：
一、新舊法之比較適用：
㈠、被告為附表編號1至4所示之行為後，毒品危害防制條例第4
    條第2項之規定於109年1月15日修正公布，同年7月15日施行
    。該次修正後，販賣第二級毒品罪之構成要件雖均未變更，
    販賣第二級毒品罪之法定刑由原定之「無期徒刑或7年以上
    有期徒刑，得併科1,000萬元以下罰金」，修正為「無期徒
    刑或10年以上有期徒刑，得併科1,500萬元以下罰金」，修
    正後則已提高有期徒刑及罰金刑之最高刑度，均涉及科刑規
    範之變更，自有新舊法比較適用之必要。而依刑法第2條第1
    項揭示之「從舊從輕」原則比較上開修正前、後規定之適用
    結果，因修正前該等規定法定刑之有期徒刑或罰金刑上限較
    低，修正後該等規定顯未較有利於被告，自應適用被告行為
    時法即修正前毒品危害防制條例第4條第2項規定予以論罪科
    刑。
二、論罪：
㈠、按甲基安非他命依成癮性、濫用性及對社會危害性之程度，
    已分別列為毒品危害防制條例第2條第2項第2款所定之第二
    級毒品，禁止非法持有、販賣。
⒈、被告許慧廸部分：
　　是核被告許慧廸於附表編號1至4所示時、地販賣甲基安非他
    命之行為，各係犯109年7月15日修正施行前毒品危害防制條
    例第4條第2項之販賣第二級毒品罪；
⒉、被告許雯倩部分：
⑴、按刑法上之幫助犯，係對於犯罪與正犯有共同之認識，而以
    幫助之意思，對於正犯資以助力，而未參與實施犯罪之行為
    者而言（最高法院88年度台上字第1270號判決意旨參照）。
    刑法關於正犯、幫助犯之區別，係以其主觀之犯意及客觀之
    犯行為標準，凡以自己犯罪之意思而參與犯罪，無論其所參
    與者是否犯罪構成要件之行為，皆為正犯，其以幫助他人犯
    罪之意思而參與犯罪，其所參與者，苟係犯罪構成要件之行
    為，亦為正犯。如以幫助他人犯罪之意思而參與犯罪，其所
    參與者又為犯罪構成要件以外之行為，則為從犯（最高法院
    95年度台上字第3886號判決意旨參照）。查被告許雯倩明知
    被告許慧廸與吳秉益為毒品交易，而引領吳秉益進入住處，
    僅為他人販賣第二級毒品犯行提供助力，尚無證據足以證明
    被告許雯倩係以自己實施販賣第二級毒品犯罪之意思，或與
    被告許慧廸為犯意聯絡，或有直接參與犯罪構成要件行為分
    擔等情事，揆諸前揭判決意旨說明，被告許雯倩應屬幫助犯
    109年7月15日修正施行前毒品危害防制條例第4條第2項之販
    賣第二級毒品罪無訛。
⑵、公訴意旨雖認被告許雯倩與被告許慧廸共同犯109年7月15日
    修正施行前毒品危害防制條例第4條第2項之販賣第二級毒品
    罪，容有誤會，惟正犯與幫助犯、既遂犯與未遂犯，其基本
    犯罪事實並無不同，僅犯罪之態樣或結果有所不同，尚不生
    變更起訴法條之問題（最高法院102 年度台上字第1998號判
    決意旨參照），是自毋庸變更起訴法條。
㈡、被告許慧廸於附表編號1至4所示時、地販賣甲基安非他命前
    持有各該次所販賣之甲基安非他命之低度行為，為其各該次
    販賣甲基安非他命之高度行為所吸收，均不另論罪。又被告
    許慧廸所為如附表編號1至4之各次犯行，屬個別起意之獨立
    數行為，犯意有別，行為互異，應分論併罰。
三、刑之加重減輕：
㈠、累犯：
　　被告許慧廸有如事實欄一所載之科刑紀錄，有臺灣高等法院
    被告前案紀錄表附卷可查，其於5年內故意再犯本件有期徒
    刑以上之各罪，均為累犯；參諸被告曾因毒品案件經執行完
    畢，自已深刻認知甲基安非他命等毒品之持有、施用、販賣
    等相關行為均於法不容，竟仍無視法紀而再犯本案，顯見其
    刑罰反應力格外薄弱，自我控管之能力欠缺，除法定刑為死
    刑或無期徒刑部分依法不得加重外，爰各依刑法第47條第1
    項規定加重其刑（無期徒刑部分，不加重其刑）。
㈡、刑法第30條
    被告許雯倩係基於幫助之犯意而為販賣第二級毒品罪，應  
    依刑法第30條第2項規定，按正犯之刑減輕之。
㈢、刑法第59條
⒈、按販賣第二級毒品者，處無期徒刑或七年以上有期徒刑，得
    併科新臺幣1千5百萬元以下罰金，修正前毒品危害防制條例
    第4條第2項定有明文。然同為販賣毒品之人，其原因動機不
    一，犯罪情節未必盡同，或有大盤毒梟者，亦有中、小盤之
    分，甚或僅止於吸毒者友儕間為求互通有無之有償轉讓者亦
    有之，其販賣行為所造成危害社會之程度自屬有異，法律科
    處此類犯罪，所設之法定最低本刑相同，不可謂不重。於此
    情形，倘依其情狀處以較輕刑度，即足以懲儆，並可達防衛
    社會之目的者，自非不可依客觀之犯行與主觀之惡性二者加
    以考量其情狀，是否有可憫恕之處，適用刑法第59條之規定
    酌量減輕其刑，期使個案裁判之量刑，能斟酌至當，符合比
    例原則。
⒉、被告許雯倩所為附表編號4幫助犯販賣第二級毒品甲基安非他
    命犯行，固屬不該，然被告許雯倩身為被告許慧廸配偶，受
    配偶指使引領購毒者至住處，幫助販賣第二級毒品之對象僅
    1人、1次，並非向多眾頻繁為之，雖業經以刑法第30條第2
    項減輕其刑，最低度之刑仍為三年六月以上有期徒刑，觀諸
    被告許雯倩上開犯罪情狀，在客觀上足以引起一般之同情，
    認為確可憫恕，若予宣告上開法定最低度之刑，猶嫌過重，
    爰依刑法第59條規定，就被告許雯倩所犯幫助販賣第二級毒
    品罪酌量遞減其刑。
四、量刑：
　　爰審酌被告許慧廸、許雯倩本身亦曾施用毒品，深知甲基安
    非他命等毒品戕害人體身心健康之鉅，亦明知販賣甲基安非
    他命為政府嚴厲查禁之行為，竟不思戒慎行事，因貪圖私益
    ，即無視法紀，販賣甲基安非他命與他人牟利，所為有害於
    他人身體健康，危害社會治安和善良秩序匪淺，亦顯見其漠
    視政府防制毒品之政策與決心，殊屬不該，被告許慧廸犯後
    否認犯行，難認有悔意，被告許雯倩受許慧廸指使幫助販賣
    第二級毒品，犯後未坦認犯行之犯後態度，兼衡被告許慧廸
    （自陳高職肄業、入監執行前從事當鋪業）、被告許雯倩（
    自承國中肄業，目前從事餐飲工作，獨力扶養甫滿2歲女兒
    ）之智識程度、家庭生活狀況等一切情狀，分別量處如主文
    所示之刑，並就被告許慧廸部分定其應執行之刑，以示懲儆
    。
五、沒收：　　
㈠、供犯罪所用之物：
　　未扣案行動電話1支，係供被告許慧廸於販賣毒品時聯繫使
    用，依毒品危害防制條例第19條第1項規定，自不問屬於犯
    罪行為人與否，應予宣告沒收；於全部或一部不能沒收或不
    宜執行沒收時，另應依刑法第38條第4項規定，追徵其價額
    。
㈡、犯罪所得：
　　被告係以附表所示之價格販賣第二級毒品甲基安非他命並已
    實際收取價金，此等價金自屬其犯罪所得，各應依刑法第38
    條之1第1項前段規定宣告沒收，於全部或一部不能沒收或不
    宜執行沒收時，則應依同條第3項規定追徵其價額。
肆、至於證人吳秉益於檢察官偵查時，所為虛偽證述部分，應另
    由檢察官處理。
據上論斷，應依刑事訴訟法第299條第1項前段，109年7月15日修
正施行前毒品危害防制條例第4條第2項，第19條第1項，刑法第2
條第1項前段、第11條、第47條第1項、第30條第1項前段、第2項
、第59條、第51條第5款、第38條第4項、第38條之1第1項前段、
第3項、第40條之2第1項，判決如主文。
本案經檢察官蔡宜玲提起公訴；檢察官董和平到庭執行職務。

中　　華　　民　　國　　110 　年　　10　　月　　14　　日
　　　　　　　　　刑事第二庭    審判長法　官　彭喜有
　　　　　　　　　
                                      法  官  蔡盈貞
　　　　　　　　　
　　　　　　　　　                   法  官　洪士傑　　
                  　　　　　　
　　　　　　　　　
以上正本證明與原本無異
如不服本判決應於收受本判後20日內向本院提出上訴書狀，並應
敘述具體理由。其未敘述上訴理由者，應於上訴期間屆滿後20日
內向本院補提理由書狀（均須按他造當事人之人數附繕本）「切
勿逕送上級法院」。
  　　　　　　　　　　　　　　      　書記官　吳鸝稻
中　　華　　民　　國　　110 　年　　10　　月　　14　　日
附錄所犯法條
109年7月15日修正施行前毒品危害防制條例第4條
製造、運輸、販賣第一級毒品者，處死刑或無期徒刑；處無期徒
刑者，得併科新臺幣2千萬元以下罰金。
製造、運輸、販賣第二級毒品者，處無期徒刑或七年以上有期徒
刑，得併科新臺幣1千萬元以下罰金。
製造、運輸、販賣第三級毒品者，處七年以上有期徒刑，得併科
新臺幣7百萬元以下罰金。
製造、運輸、販賣第四級毒品者，處五年以上十二年以下有期徒
刑，得併科新臺幣3百萬元以下罰金。
製造、運輸、販賣專供製造或施用毒品之器具者，處一年以上七
年以下有期徒刑，得併科新臺幣1百萬元以下罰金。
前五項之未遂犯罰之。



附表
編號 對象 通話時間（見面時間 地點 方式 罪刑及沒收 1 吳秉益   109年5月22日凌晨3時30分許 臺南市○○區○○○街000巷000號吳秉益住處旁巷子 許慧廸利用未扣案行動電話下載通訊軟體LINE與吳秉益 聯繫毒品交易事宜後，在左揭地點見面，以新台幣4000元價格販賣第二級毒品甲基安非他命1包予吳秉益。 許慧廸販賣第二級毒品，累犯，處有期徒刑柒年陸月。未扣案之行動電話壹支及未扣案販賣毒品所得新臺幣肆仟元沒收，於全部或一部不能沒收或不宜執行沒收時，追徵其價額。 2 同上 109年5月26日下午2時許 臺南市○○區○○○街00巷0號許慧廸住處1樓 同上 許慧廸販賣第二級毒品，累犯，處有期徒刑柒年陸月。未扣案之行動電話壹支及未扣案販賣毒品所得新臺幣肆仟元沒收，於全部或一部不能沒收或不宜執行沒收時，追徵其價額。 3 同上 109年6月20凌晨3時44分許， 前開吳秉益住處旁巷子 同上 許慧廸販賣第二級毒品，累犯，處有期徒刑柒年陸月。未扣案之行動電話壹支及未扣案販賣毒品所得新臺幣肆仟元沒收，於全部或一部不能沒收或不宜執行沒收時，追徵其價額。 4 同上 109年6月29日凌晨3時3分許 許慧廸住處即臺南市○○區○○○街00巷0號13樓之19 許慧廸利用未扣案行動電話下載通訊軟體LINE與吳秉益 聯繫毒品交易事宜後，由許雯倩在左揭地點1樓，引領吳秉益至住處內，由許慧廸以新台幣4000元價格販賣第二級毒品甲基安非他命1包予吳秉益。 許慧廸販賣第二級毒品，累犯，處有期徒刑柒年陸月。未扣案之行動電話壹支及未扣案販賣毒品所得新臺幣肆仟元沒收，於全部或一部不能沒收或不宜執行沒收時，追徵其價額。